---
title: "Практическое задание №5"
author: "Журавлева Юлия БИСО-01-20"
format: 
  md:
    output-file: README.md
---
# Исследование информации о состоянии беспроводных сетей

## Цель работы

1. Получить знания о методах исследования радиоэлектронной обстановки.
2. Составить представление о механизмах работы Wi-Fi сетей на канальном и сетевом уровне модели OSI.
3. Закрепить практические навыки использования языка программирования для обработки данных
4. Закрепить знания основных функций обработки данных экосистемы `tidyverse` языка R

## Исходные данные

1.  ОС Windows 10
2.  RStudio Desktop
3.  Интерпретатор языка R 4.2.2
4.  Файл `mir.csv-01.csv`

## План

1. Импортировать данные из файла `mir.csv-01.csv` и привести в вид "аккуратных данных".
2. Провести анализ точек доступа.
3. Провести анализ данных клиентов.
4. Ответить на поставленные вопросы.

## Ход выполнения работы

### Этап 1. Подготовка данных

Для начала установим пакет `dplyr`.

```{r}
library(dplyr)
```

Импортируем данные из общего файла файла в 2 разных датасета: анонсы беспроводных точек доступа и запросы на подключение клиентов к известным им точкам доступа. При выводе всего датасета заметим, что в первом датасете всего 167 строк. 

```{r}
ds_1 <- read.csv("mir.csv-01.csv", nrows = 167)
ds_1 
```

Следующим импортируем второй датасет - запросы на подключение клиентов к известным им точкам доступа. Заметим, что нужно пропустить несколько строк, которые относятся к предыдущему датасету. При задавании номера строки skip нужно смотреть на положение датасета. Нужная строка => 169.

```{r}
ds_2 <- read.csv("mir.csv-01.csv", skip = 169)
ds_2 
```






Приведём в вид "аккуратных данных" первый датасет - анонсы беспроводных точек доступа. 

```{r}

```



### Этап 2. Анализ

#### Точки доступа


#### Данные клиентов



## Оценка результатов

ааа

## Вывод

ааа