---
title: "Практическое задание №2"
author: "Журавлева Юлия БИСО-01-20"
format: 
  md:
    output-file: README.md
---
# Основы обработки данных с помощью R с использованием пакета dplyr.

## Цель работы

1. Развить практические навыки использования языка программирования R для обработки данных;
2. Закрепить знания базовых типов данных языка R;
3. Развить пркатические навыки использования функций обработки данных пакета dplyr – функции `select()`, `filter()`, `mutate()`, `arrange()`, `group_by()`.

## Исходные данные

1.  ОС Windows 10
2.  RStudio Desktop
3.  Интерпретатор языка R 4.2.2
4.  Пакет `dplyr`

## План

1.  Установить пакет `dplyr`
2.  Выполнить задания на наборе данных `starwars` и ответить на поставленные вопросы.

## Ход выполнения работы

Для начала, установим пакет `dplyr`. Его можно установить в RStudio с помощью команды `install.packages("dplyr")`. После этого подключим пакет к текущему проекту с помощью `library(dplyr)`.

```{r}
library(dplyr)
```


### Вопросы:

#### №1. Сколько строк в датафрейме?

```{r}
starwars %>% nrow()
```

#### №2. Сколько столбцов в датафрейме?

```{r}
starwars %>% ncol()
```

#### №3. Как просмотреть примерный вид датафрейма?

```{r}
starwars %>% glimpse()
```

#### №4. Сколько уникальных рас персонажей (species) представлено в данных?

```{r}
starwars %>% select(species) %>% 
  unique()
```

#### №5. Найти самого высокого персонажа.

```{r}
starwars %>% filter(height == max(height, na.rm = TRUE)) %>% 
  select(name, height)
```

#### №6. Найти всех персонажей ниже 170

```{r}
starwars %>% select(name, height) %>% 
  filter(height < 170)
```

#### №7. Подсчитать ИМТ (индекс массы тела) для всех персонажей. ИМТ подсчитать по формуле 𝐼 = 𝑚/ℎ2 , где 𝑚 – масса (weight), а ℎ – рост (height).

```{r}
starwars %>% mutate(BMI = mass / ((height / 100) ^ 2)) %>% select(name, BMI)
```

#### №8. Найти 10 самых “вытянутых” персонажей. “Вытянутость” оценить по отношению массы (mass) к росту (height) персонажей.

```{r}
starwars %>% mutate(long_per = mass / height) %>% 
  arrange(desc(long_per)) %>% head(10) %>% 
  select(name, long_per)
```

#### №9. Найти средний возраст персонажей каждой расы вселенной Звездных войн.

```{r}
starwars %>% group_by(species) %>% 
  summarise(mean(birth_year, na.rm = TRUE))
```

#### №10. Найти самый распространенный цвет глаз персонажей вселенной Звездных войн.

```{r}
starwars %>% count(eye_color) %>% 
  filter(n == max(n))
```

#### №11. Подсчитать среднюю длину имени в каждой расе вселенной Звездных войн.

```{r}
starwars %>% group_by(species) %>% 
  summarise(sr_name_leng = mean(nchar(name)))
```

## Оценка результатов

В ходе выполнения практической работы были изучены функции пакета `dplyr`. Были разобраны поставленные вопросы и изучены базовые навыки работы с данными датафрейма `starwars`.

## Вывод

Были получены базовые навыки обработки данных с помощью языка R и встроенного пакета `dplyr`.
